【裁判字號】    99,抗,216
【裁判日期】    990805
【裁判案由】    撤銷緩刑
【裁判全文】
臺灣高等法院臺南分院刑事裁定           99年度抗字第216號
抗  告  人
即 受 刑人  甲○○
上列抗告人因撤銷緩刑案件，不服臺灣臺南地方法院中華民國99
年6月29日裁定（99年度撤緩字第60號）提起抗告，本院裁定如
下：
    主  文
抗告駁回。
    理  由
一、本件抗告意旨略以：此案在臺灣雲林地方法院判決確定前（
    按指該法院98年度簡上字第28號案件）已破案，高雄楠梓分
    局也有找抗告人去作筆錄，臺灣雲林地方法院不肯還抗告清
    白。抗告人認為行詐的人並非其本人，且真正詐欺者已查獲
    ，為何其背負詐欺前科仍應賠償損害於被害人？抗告人心有
    未甘，致未賠償被害人。又抗告人家有二歲、三歲幼兒及外
    籍妻子，負擔不輕，請鈞院明察云云。
二、按受緩刑之宣告，而有違反刑法第74條第2項第1款至第8款
    所定負擔情節重大者，足認原宣告之緩刑難收其預期效果，
    而有執行刑罰之必要者，得撤銷緩刑之宣告，刑法第75條之
    1第1項第4款定有明文。又緩刑之宣告應撤銷者，由受刑人
    所在地或其最後住所地之地方法院檢察官聲請該法院裁定之
    ，刑事訴訟法第476條亦有明定。
三、經查，抗告人甲○○於民國97年9月間某日，撥打報紙上之
    小額借款廣告聯絡電話，向不詳姓名年籍自稱『小李』之詐
    欺集團成員借款新台幣（下同）2萬元，並約定提供其所有
    之存簿及提款卡供抵押，嗣即在台南縣新市火車站向對方取
    得借款1萬5千元（已預扣利息5千元），抗告人並當場將其
    申辦之中華郵局股份有限公司麥寮橋頭郵局帳號0000000000
    0000號帳戶、提款卡、密碼等提供給『小李』。嗣由詐欺集
    團不詳姓名之女子於97年10月7日某時，在電話中對被害人
    梁國常詐稱：『你知道我是誰嗎？』，致梁國常誤以為是蔡
    姓同事，乃答允該女子借款之請求，並於同日13時58分許，
    轉帳2萬元至上開帳戶內，旋遭提領一空。該詐騙集團女子
    復於97年10月7日13時20分許，以電話對被害人洪睿嬅佯裝
    舊識，詐稱週轉不靈欲借款云云，致洪睿嬅信以為真，陷於
    錯誤，遂於同日13時32分許轉帳2萬元至上開帳戶內。又該
    詐欺集團成員於97年10月7日某時，以電話對張小梅佯裝友
    人，詐稱有急用欲借款云云，致張小梅信以為真，陷於錯誤
    ，遂於同日轉帳3萬元至上開帳戶內等情，抗告人確有幫助
    詐欺之犯罪事實，業經臺灣雲林地方法院以98年度簡上字第
    28號維持原審所判處有期徒刑3月，並審酌被告之學歷為高
    中肄業，有二名幼年子女需扶養，前未曾受有期徒刑以上刑
    之宣告，素行尚佳，目前失業中，因一時缺錢始為本件犯行
    ，且自始坦承犯行等一切情狀，予以緩刑2年之宣告，並命
    應於該判決送達之日起6個月內（即99年2月23日前），分別
    支付1萬5千元之損害賠償與梁國常、洪睿嬅、張小梅，而上
    開判決已於98年8月24日確定，此有上開刑事判決、臺灣高
    等法院被告前案紀錄表在卷可憑。查臺灣雲林地方法院98年
    度簡上字第28號判決認定抗告人確犯有幫助詐欺之罪名，係
    依抗告人甲○○分別於警詢、檢察官偵訊及法院審理時坦白
    承認，核與被害人梁國常、洪睿嬅、張小梅之陳述相符，並
    有該帳戶開戶基本資料、查詢帳戶最近交易資料等在卷可稽
    ，足認抗告人之自白與事實相符，始為認定其有上開犯行，
    抗告理由稱：臺灣雲林地方法院不肯還其清白，其並非行詐
    之人，且真正詐欺者已查獲，其不應背負詐欺前科及應賠償
    損害於被害人云云，自不足採。
四、查抗告人之戶籍地為臺南縣新市鄉潭頂村12鄰潭頂389之1號
    ，有個人基本資料查詢結果在卷可佐，而臺灣雲林地方法院
    檢察署就本案之執行通知書送達上述二址，通知抗告人應依
    上開判決給付方式賠償並檢送已賠償被害人之收據到署，惟
    抗告人並未置理，且依被害人陳情書可知，被害人洪睿嬅至
    99年2月24日止、被害人梁國常至99年3月1日止，均未自受
    刑人處收受任何賠償金，抗告人亦未與被害人聯絡（另被害
    人張小梅部分雖未接聽，但不影響本案受刑人未履行前開賠
    償義務之要件），參酌被害人亦無法聯絡受刑人等情，有臺
    灣臺南地方法院檢察署公務電話紀錄單一件附於上開執行卷
    可按，堪認原審檢察官聲請意旨所指受刑人違反判決所定負
    擔乙情，應屬事實，可以認定。再查受刑人於受有緩刑宣告
    之利益後，本應履行義務，依法給付被害人損害賠償之金額
    ，詎其竟將其義務置若罔聞，經臺灣雲林地方法院檢察署送
    達執行通知，仍未獲其置理，顯然無視原緩刑宣告判決給予
    之寬典，其違反判決所定負擔之情節自屬重大無訛，堪認原
    宣告之緩刑難收其預期效果，而有執行刑罰之必要。是以，
    原審法院認原審檢察官聲請撤銷受刑人前揭緩刑之宣告，核
    與刑法第75條之1第1項第4款規定相符，而裁定准許之。本
    院經核，原審裁定並無不合。至於抗告人以經濟狀況不佳為
    由，提起本件抗告，固值同情，然並非得作為「不撤銷緩刑
    」之正當理由，從而，本件抗告為無理由，應予駁回。
四、據上論斷，應依刑事訴訟法第412條，裁定如主文。
中    華    民    國    99    年     8    月    5    日
                  刑事第一庭    審判長法  官  茆臺雲
                                      法  官  蔡長林
                                      法  官  王明宏
以上正本證明與原本無異。
不得再抗告。
                                      書記官  黃全忠
中    華    民    國    99    年    8     月    5     日

司法院資訊處製作；財團法人民間司法改革基金會備份。
